臺灣板橋地方法院刑事判決　　　　　　　94年度易字第1407號
公　訴　人　台灣板橋地方法院檢察署檢察官
被　　　告　甲○○
上列被告因竊盜等案件，經檢察官提起公訴（94年度偵字第1669
0 號），被告於準備程序中為有罪之陳述，經本院合議庭裁定由
受命法官進行簡式審判程序獨任審理，本院判決如下：
    主    文
甲○○共同連續攜帶兇器竊盜，累犯，處有期徒刑壹年。
    事    實
一、甲○○有贓物前科，民國九十二年間因竊盜案件，分別經本
    院以九十二年度簡字第三○八號、九十二年度易字第一九八
    六號判處有期徒刑三月、五月確定，後經本院以九十二年度
    聲字第二四五五號裁定應執行有期徒刑七月，於九十三年四
    月十五日縮短刑期執行完畢，詎仍不知悔改，竟基於意圖為
    自己不法所有之概括犯意，或單獨一人或與戊○○（另行審
    結）基於犯意聯絡，連續為下列竊盜行為：
(一)、於九十四年九月二十一日零時許，在臺北縣泰山鄉○○路○
    段四三一巷二二號前，由甲○○持其所有客觀上足對人之生
    命、身體、健康安全構成威脅，具有危險性之鐵質萬能刀一
    支（未扣案）打開停放該處車牌號碼ＡＵ─三四三八號自用
    小客車（為己○○所有）車門後，戊○○再持前開甲○○所
    有萬能刀插入汽車電門鎖，啟動引擎之方式，共同竊取該車
    得手並供其等代步使用，嗣並將車內之雷射經緯儀一個變賣
    得款新臺幣（下同）一千元朋分花用殆盡。
(二)、於九十四年九月二十三日上午八時許，在臺北縣新莊市○○
    路九十五號前，由甲○○在旁把風，戊○○持甲○○所有之
    前開客觀上足對人之生命、身體、健康安全構成威脅，具有
    危險性之萬能刀，插入停放該處之車牌號碼ＱＶ七─一五八
    號輕型機車（為辛○○所有，市價約二萬元）電門鎖，啟動
    引擎之方式，共同竊取該車得手供其等代步使用。
(三)、於九十四年九月二十五日中午十二時許，在臺北縣泰山鄉○○○路二十一號前，甲○○見車牌號碼ＣＷ二─二一○號重
    型機車（為庚○○所有）鑰匙未取下，即以該車鑰匙啟動引
    擎而竊得該車後，供己及戊○○做為代步工具使用。
(四)、於九十四年九月二十七日上午十一時許，在臺北縣新莊市○○街五十四巷一弄五號前，甲○○以其所有之萬能鑰匙一支
    （未扣案），竊取停放該處之車牌號碼ＦＥＲ─一五一號重
    型機車（為林玲琴所有，交由丁○○○使用），得手後供己
    代步使用。
(五)、於九十四年九月二十七日中午十二時許，在臺北縣新莊市○○路新雅巷二弄十八號丙○○住處，甲○○見大門未鎖，即
    打開大門逕自進入丙○○住處（無故侵入住宅部分，未據告
    訴），以該處之剪刀一支撬開抽屜後，竊取丙○○所有之土
    司麵包一條、手錶一支得手後，將麵包食用殆盡，手錶則交
    由戊○○代為銷贓。
(六)、於九十四年九月二十八日上午十一時四十五分許，在臺北縣
    新莊市○○路七二六之十五號前，見車牌號碼Ｔ四─八九○○號自用小客車（為文雯所有，交由其夫乙○○使用）停放
    於該處且車門未上鎖，認有機可趁，遂進入車內正著手搜尋
    財物之際，適為乙○○發現報警處理經警當場查獲而竊盜未
    遂，後並警於同日下午四時許，在臺北縣新莊市○○路六十
    四號前查獲正騎乘前開車牌號碼ＣＷ二─二一○號失竊贓車
    之戊○○，並扣得前開丙○○失竊之手錶、庚○○失竊之車
    牌號碼ＣＷ二─二一○號重型機車，復經甲○○、戊○○帶
    領，於同日下午五時十分許、晚上十一時五十分許，分別在
    臺北縣新莊市○○街五十四巷十八號前、臺北縣新莊市○○
    路富國公園附近，尋獲前開己○○失竊之車牌號碼ＡＵ─三
    四三八號自用小客車、辛○○失竊之車牌號碼ＱＶ七─一五
    八號輕型機車（不含車牌），乃悉上情。
二、案經己○○、乙○○訴由臺北縣政府警察局新莊分局報告台
　  灣板橋地方法院檢察署檢察官偵查後起訴。
    理    由
一、前揭犯罪事實，業據被告甲○○迭於警詢、偵查及本院審理
    中坦認不諱（見九十四年度偵字第一六六九○號偵查卷第十
    一至十五頁、八十五至八十六頁、本院九十四年十一月三日
    審判筆錄），與同案共犯戊○○於警詢、偵查中所述共同行
    竊情節（見前開偵查卷第十八至二十一頁、八十六頁），告
    訴人己○○、乙○○、辛○○、庚○○、丙○○、丁○○○
    於警詢中指訴失竊情節（見前開偵查卷第二十二至三十四頁
    ），均核無不合，復有贓物認領保管單、車輛車牌失竊作業
    —查獲車輛認可資料、臺北縣政府警察局車輛車牌失竊電腦
    輸入單、車輛竊盜、車牌失竊資料個別查詢報表—查詢車輛
    認可資料、監視影帶之翻拍照片、現場及贓物照片數幀在卷
    可稽，足徵被告前開自白應與事實相符，可以採信，本件事
    證明確，被告竊盜犯行足以認定。
二、按刑法第三百二十一條第一項第三款之攜帶兇器竊盜罪，係
    以行為人攜帶兇器竊盜為其加重條件，此所謂兇器，其種類
    並無限制，凡客觀上足對人之生命、身體、安全構成威脅，
    具有危險性之兇器均屬之，且祇須於行竊之際攜之為工具，
    在客觀上已足對他人之生命身體構成威脅，具有危險性，並
    不以兇器為行為人所有、攜往行竊現場或攜帶之初有行兇之
    意圖為必要，最高法院著有七十八年度臺上第四四二二號、
    七十九年度臺上字第五二五三號判決意旨可資參照。查被告
    於為如事實欄一(一)、(二)、(五)所述竊盜犯行時，所持鐵質萬能
    刀、剪刀等物，在客觀上足對人之生命、身體、健康安全構
    成威脅，自屬具有危險性之兇器，是核被告如事實欄一(一)、
    (二)、(五)所述持鐵質萬能刀、剪刀等物竊取財物之行為，均係
    犯刑法第三百二十一條第一項第三款之攜帶兇器竊盜罪，公
    訴人認被告如事實欄一(五)所述之持丙○○住處剪刀翹開抽屜
    竊得手錶之行為，係犯刑法第三百二十條第一項之普通竊盜
    罪，容有誤會，此部份起訴法條應予變更，併此敘明；被告
    如事實欄一(三)、(四)所述之竊取機車行為，係犯同法第三百二
    十條第一項之竊盜罪；其如事實欄一(六)所述之進入自小貨車
    搜尋財物之行為，係犯同法第三百二十條第三項、第一項之
    竊盜未遂罪。被告與戊○○二人間，就如事實欄一(一)、(二)所
    述之攜帶兇器竊盜犯行，有犯意聯絡、行為分擔，為共同正
    犯，又被告先後六次如事實欄所述竊盜犯行（三次攜帶兇器
    竊盜既遂、二次普通竊盜既遂、一次普通竊盜未遂，共計六
    次竊犯行），時間緊接，所犯基本構成要件相同，顯係出於
    概括犯意為之，為連續犯，應依刑法第五十六條規定，論以
    情節較重之如事實欄一(一)所述連續攜帶兇器竊盜一罪（如事
    實欄一(一)、(二)所述，雖均係攜帶兇器竊盜，惟被告此二次竊
    盜犯行，係分別竊得自用小客車、機車各一輛，應以被告竊
    取自小客車對被害人所生之損害較為嚴重，故論以情節較重
    之如事實欄一(一)所述連續攜帶兇器竊盜罪），並加重其刑。
    至被告有如事實欄所述之前科及刑之執行情形，有台灣高等
    法院被告前案紀錄表在卷可稽，是其於有期徒刑執行完畢後
    ，五年以內再犯本件有期徒刑以上之罪，為累犯，應依刑法
    第四十七條規定遞加重其刑。爰審酌被告正值壯年，四肢健
    全，不思以正當方式獲取報酬，且攜帶兇器竊盜，影響人民
    生命身體財產安全甚鉅，其所竊得財物價值非微，及其犯後
    態度等一切情狀，量處如主文所示之刑，以資懲儆。至供被
    告本件竊盜犯罪所用之如事實欄一(五)所述剪刀一支非被告所
    有，自不予宣告沒收，另如事實欄一(一)、(二)所述萬能刀一支
    ，雖為被告所有，然未扣案，又非違禁物，被告復陳明已丟
    棄，為免執行困難，爰不予宣告沒收，併此敘明。
三、末按「除被告所犯為死刑、無期徒刑、最輕本刑為三年以上
    有期徒刑之罪或高等法院管轄第一審案件者外，於前條第一
    項程序進行中，被告先就被訴事實為有罪之陳述時，審判長
    得告知被告簡式審判程序之旨，並聽取當事人、代理人、辯
    護人及輔佐人之意見後，裁定進行簡式審判程序。」刑事訴
    訟法第二百七十三條之一第一項定有明文。查本件被告所犯
    上開竊盜罪，非最輕本刑為三年以上有期徒刑之罪，且被告
    於本院九十四年十一月三日準備程序進行中，復就被訴之事
    實為有罪之陳述，經告知簡式審判程序之旨，被告及公訴人
    對於本件改依簡式審判程序審理亦均表示無意見，本院即依
    前揭刑事訴訟法規定，裁定本件進行簡式審判程序，併此敘
    明。
據上論斷，應依刑事訴訟法第二百七十三條之一第一項、第二百
九十九條第一項前段、第三百條，刑法第二十八條、五十六條、
第三百二十一條第一項第三款、第四十七條，判決如主文。
本案經檢察官徐名駒到庭執行職務。
中　　華　　民　　國　　94　　年　　11　　月　　18　　日
                  刑事第四庭    法　官  陳明偉
以上正本證明與原本無異
如不服本判決應於送達後10日內向本院提出上訴狀
                                書記官　陳慧儷
中　　華　　民　　國　　94　　年　　11　　月　　18　　日
附錄本案論罪科刑法條全文
中華民國刑法第321條第1項第3款
 犯竊盜罪而有左列情形之一者，處六月以上、五年以下有期徒刑
：
一  於夜間侵入住宅或有人居住之建築物、船艦或隱匿其內而犯
之者。
二  毀越門扇、牆垣或其他安全設備而犯之者。
三  攜帶兇器而犯之者。
四  結夥三人以上而犯之者。
五  乘火災、水災或其他災害之際而犯之者。
六  在車站或埠頭而犯之者。
前項之未遂犯罰之。
